# 关联交易中“提供资金（贷款或股权投资）”如何理解？

提问人：jessejiangs 时间：2017-08-31 15:35:22
请教各位： 1 、《企业会计准则第 36 号——关联方披露》中关联交易列举的“（五）提供资金（贷款或股权投资）”，其中的股权投资指的是什么交易？公司的控股股东对本公司增资，属于本公司的关联交易吗，实践中有这种披露的吗？ 部分上市公司根据交易所的上市规则，将其对子公司或参股公司的投资，视为了关联交易并披露了。 2 、《企业会计准则讲解 2010 》对该条做了解释：“例如，企业从其关联方取得资金，或权益性资金在关联方之间的增减变动等”。其中，权益性资金在关联方之间的增减变动，如何理解？

回答人：chenyiwei
1 、股东对本公司的出资或增资不单独作为关联方交易予以披露。其原因是在实收资本、企业历史沿革等项目的注释中对此已作出说明，再作为关联交易披露则重复，意义不大。 2 、个人理解，可以包括不增加本企业实收资本的关联方资本性投入（直接计入本企业资本公积的），或者本企业向关联方进行资本性投入的类似交易事项等。